臺灣臺南地方法院刑事判決　　　　　　　94年度交訴字第71號
公　訴　人　臺灣臺南地方法院檢察署檢察官
被　　　告　甲○○　男　28歲.
　　　　　　　　 （現另案於台灣台南監獄台南分監執行中）
上列被告因公共危險等案件，經檢察官提起公訴（九十四年度營
偵字第一六三號），被告就被訴事實為有罪之陳述，本院裁定進
行簡式審判程序，判決如下：
    主  文
甲○○駕駛動力交通工具肇事，致人傷而逃逸，處有期徒刑陸月
，如易科罰金，以參佰元折算壹日。
被訴過失傷害部分公訴不受理。
    事  實
一、甲○○因恐其毒品案件遭警緝獲，而於民國九十三年十二月
    九日上午八時十五分許，駕駛車牌號碼原為Ｄ四－五二六七
    號，而改懸掛置放於其住處之七Ｊ－六六六三號車牌號碼自
    用小客車，沿臺南縣新營市○○街由北向南方向行駛，途經
    該街三八０號前與產業道路之無號誌管制之岔路口彎道處時
    ，疏未注意車前狀況，亦未減速慢行，而不慎撞及丙○○所
    駕駛，適沿三興街由南往北方向行駛之車牌號碼ＬＹＢ—一
    四六號重型機車，致丙○○人、車倒地，受有頭部外傷、頭
    皮部裂傷、多處擦挫傷等傷害（過失傷害部分業據撤回告訴
    ，詳後述）。豈知甲○○駕車肇事並致丙○○受傷後，竟因
    畏懼遭警緝獲，而未下車察看，且未採取任何救護措施或報
    警前來處理，隨即將撞壞掉落之擋泥板、燈罩等物撿起放置
    車上，駕車逕行逃離現場。嗣經目擊之路人記下甲○○所駕
    駛之車牌號碼後，報警處理，始為警循線查悉上情。
二、案經丙○○告訴臺南縣警察局新營分局報請臺灣臺南地方法
    院檢察署檢察官偵查起訴。
    理  由
一、有罪部分
(一)上述犯罪事實，業據被告甲○○於警詢時及偵審中坦承不諱，
  核與告訴人丙○○於警詢時所指述之情節相符合，且有道路交
   通事故現場圖、道路交通事故調查報告表(一)、(二)各一份、事
   故現場蒐證照片十八幀及監視器翻拍照片五幀附卷可參。又
   告訴人丙○○因被告駕車碰撞，而受有如事實欄所載之傷害
   ，則有行政院衛生署新營醫院九十三年十二月九日診斷證明
   書一紙存卷足憑。又被告甲○○駕車肇事並致告訴人丙○○
   受傷後，不僅未下車察看，且未留在現場與告訴人丙○○處
   理善後事宜，亦未打電話叫救護車前來救護告訴人丙○○，
   更未報警前來現場處理，隨即駕車逕自逃離現場，顯見被告
   確有駕車肇事致人受傷而逃逸之行為無疑。從而，本件事證
   已甚明確，被告駕車肇事逃逸之公共危險犯行，應可認定。
(二)核被告甲○○所為，係犯刑法第一百八十五條之四之肇事逃逸
  罪。本院審酌被告犯罪之動機、目的、手段，其生活狀況與本
  件犯罪所生之危險、損害，以及被告犯罪後已坦白承認所為，
  雖駕車肇事後，竟不顧被害人丙○○業已受有傷害之事實，猶
  駕車逕自逃離現場，其惡性實非輕微，然其於肇事後業與告訴
  人就民事損害賠償事宜達成和解，亦有臺南縣新營市調解委員
  會調解書一份在卷足證，足見其犯罪後之態度尚稱良好等一切
  情狀，量處如主文所示之刑，並諭知易科罰金之折算標準，以
  資懲儆。
二、公訴不受理部分：
(一)公訴意旨另略稱：被告甲○○因恐其毒品案件遭警緝獲，而於
  九十三年十二月九日上午八時十五分許，駕駛車牌號碼原為Ｄ
  四－五二六七號，而改懸掛置放於其住處之七Ｊ－六六六三號
  車牌號碼之自用小客車，沿臺南縣新營市○○街由北向南方向
  行駛，途經該街三八０號前與產業道路之無號誌管制之岔路口
  彎道處時，理應注意駕駛人，駕駛汽車，應注意車前狀況，並
  隨時採取必要之安全防範措施；行經無號誌管制之岔路口及彎
  道處，應減速慢行；行經無分向線處應靠右行駛。而當時亦無
  不能注意之情事，竟疏未注意車前狀況，以高速跨越對向車道
  行駛，致撞及告訴人丙○○所駕駛，適沿三興街由南往北方向
  行駛之車牌號碼ＬＹＢ—一四六號重型機車，致告訴人丙○○
  人、車倒地，受有頭部外傷、頭皮部裂傷、多處擦挫傷等傷害
  ，因認被告甲○○涉有刑法第二百八十四條第一項前段（誤載
  為刑法第二百八十四條第二項前段）之過失傷害罪嫌等語。
(二)按告訴乃論之罪，告訴人於第一審辯論終結前得撤回其告訴，
  又告訴經撤回者，應諭知不受理之判決，刑事訴訟法第二百三
  十八條第一項、第三百零三條第三款定有明文。另刑事事件於
  偵查中或第一審法院辯論終結前，調解成立，經法院核定，並
  經當事人同意撤回者，視為於調解成立時撤回告訴或自訴，鄉
  鎮市調解條例第二十五條第二項定有明文。
(三)查本件告訴人郭芳在告訴被告甲○○過失傷害案件，起訴書認
  係犯刑法第條第二百八十四條第一項前段（誤載為刑法第二百
  八十四條第二項前段）之過失傷害罪，依同法第二百八十七條
  前段之規定，須告訴乃論。茲告訴人郭芳在與被告甲○○間已
  經由台南縣新營市調解委員會調解成立，亦經法院核定，並經
  告訴人同意拋棄本案刑事告訴權，有調解書一紙在卷可考。依
  前述規定，此部份視為撤回告訴，爰不經言詞辯論，逕為不受
  理之諭知。
據上論斷，應依刑事訴訟法第二百七十三條之一第一項、第二百
九十九條第一項前段、刑法第一百八十五條之四、第四十一條第
一項前段、第三百零三條第三款、第三百零七條、罰金罰鍰提高
標準條例第二條，判決如主文。
本案經檢察官乙○○到庭執行職務。
中　　華　　民　　國　　94　　年　　7　　月　　 19　　日
                    交通法庭    法　官  鄭燕璘
以上正本證明與原本無異。
如不服本判決應於送達後10日內向本院提出上訴狀。
                                書記官  陳金堂
中　　華　　民　　國　　94　　年　　7　　月　　 19　　日
附錄本案論罪科刑法條全文：
刑法第一百八十五條之四
駕駛動力交通工具肇事，致人死傷而逃逸者，處六月以上五年以
下有期徒刑。
